

# **MARTÍN ESCAMILLA**

Considero que la atención al cliente es una de mis mayores fortalezas debido a mis habilidades de comunicación, tanto verbal como escrita. Me interesa brindar un servicio de alta calidad, resolviendo problemas de manera eficiente y garantizando la satisfacción del cliente. Me comprometo a proporcionar experiencias positivas que fortalezcan la lealtad del cliente y mejoren la reputación de la empresa.



#### 11 3014 9622



escamillamartin19@gmail.com



GBA, Lanús Oeste

#### **IDIOMAS**

Inglés básico (oral y escrito)

#### **HABILIDADES**

- Resolución de problemas
- Trabajo en equipo
- Liderazgo
- Excelentes aptitudes de comunicación escrita y verbal
- Manejo intermedio de Excel y
  Word

#### **EXPERIENCIA**

# Arcos Dorados -Mc´Donalds 2011-2013

Función: Atención al Público.

Tareas desempeñadas: Manejo de caja, stock y entregas de

productos.

### Musimundo 2013

Función: Auxiliar de stock y atención al público. Tareas desempeñadas: Ingreso y egreso de productos. Realizar inventario y limpieza de depósito.

# Inmobiliaria Bianculli 2013-2017

Función: Administrativo

Tareas desempeñadas: Atención al público, asesoramiento, cobranzas y gestiones administrativas generales.

# Cafetería - Tienda de café 2018 - Actualidad

Función: Encargado y camarero.

Tareas desempeñadas: Atención al público. Encargado de resolver cualquier situación critica que se presente. Control de stock y pedidos.

### **EDUCACIÓN**

### Bachiller en Diseño y Comunicación

Instituto Media Nª5 de Avellaneda 2011

# INFORMACIÓN ADICIONAL

Licencia de conducir: B-1